【裁判字號】    90,訴,517
【裁判日期】    900904
【裁判案由】    毒品危害防制條例
【裁判全文】
臺灣板橋地方法院刑事判決                            九十年度訴字第五一七號
    公  訴  人  臺灣板橋地方法院檢察署檢察官
    被      告  己○○
    選任辯護人  劉竭輝
右列被告因違反毒品危害防制條例案件，經檢察官提起公訴（八十九年度偵字第二五
九五號、九十年度偵緝字第三一六號），本院判決如左：
    主  文
己○○幫助販賣第二級毒品，累犯，處有期徒刑年拾月。扣案之安非他命壹包（淨
重拾捌點伍公克）沒收銷燬之。
    事  實
一、己○○曾於八十六年間，因違反藥事法案件，經本院判處有期徒刑五月確定，甫
    於八十八年十月十二日執行完畢，詎猶不知悔改，於八十九年一月二十五日晚間
    十一時許，在其臺北縣五股鄉○○路○段一四九巷二一之四號十六樓居所內，因
    友人丙○○（俟到案後另結）前來表示急需調取第二級毒品安非他命以供販賣他
    人，適斯時有一真實姓名年籍不詳綽號「呆董」之男子電詢己○○是否需購買安
    非他命，己○○乃基於幫助丙○○販入第二級毒品安非他命以營利之犯意，代為
    向「呆董」接洽販入第二級毒品安非他命事宜，俟雙方洽定交易細節（即購買價
    值新臺幣〈下同〉一萬五千元之第二級毒品安非他命）後，「呆董」即持第二級
    毒品安非他命一包（淨重十八‧五公克）赴上開己○○住處內，將該等安非他命
    交予丙○○收受，同時己○○並向「呆董」借得電子秤一個交予丙○○用以分裝
    第二級毒品安非他命，藉以幫助丙○○販入第二級毒品安非他命，惟丙○○尚未
    及付款，「呆董」即因故先行離去。嗣於當日晚間十一時五十分許，丙○○駕車
    搭載己○○行經臺北縣蘆洲市○○路三八六巷內之際，為警據報攔檢查獲，並扣
    得丙○○甫經由己○○幫助所販入之上開第二級毒品安非他命（業經分裝為若干
    包，淨重計十八‧五公克，嗣再經警合裝為一包）、上開電子秤一個及丙○○尚
    未及給付予「呆董」之價款現金一萬五千元。
二、案經臺北市政府警察局大安分局報請臺灣板橋地方法院檢察署檢察官偵查起訴。
    理  由
一、訊據被告己○○矢口否認右揭犯行，辯稱：伊當時僅係順道搭乘同案被告丙○○
    所駕駛之汽車前往蘆洲地區，並無販賣第二級毒品安非他命之情事云云。惟查；
    右揭事實，業據被告己○○於警訊時供述綦詳，核與同案被告丙○○於警訊時供
    稱：「（你的安非他命來源為何？作何用途？）安非他命是八十九年元月二十五
    日二十三時剛以新台幣壹萬伍仟元向己○○購買的，錢尚未付，購買安非他命是
    再以每０‧五公克新台幣壹仟元賣給其他人‧‧‧（你從事販賣安非他命多久了
    ？警方在你身上查獲之壹萬五仟元是否為販毒所得？）我是於八十九年元月十日
    左右開始販賣安非他命。該壹萬伍仟元是要付給己○○安非他命的錢‧‧‧」等
    語（參見偵查卷第八頁背面及第九頁）相符，並經證人即執行本件查緝任務之臺
    北市政府警察局大安分局瑞安派出所警員乙○○、甲○○、丁○○、戊○○於本
    院調查時分別到庭一致結證屬實，且有扣案之第二級毒品安非他命一包、電子秤
    一個、現金一萬五千元及卷附之憲兵司令部刑事鑑識中心九十年四月二十六日（
    九０）綱得字第０五四八七號鑑驗通知書一份可資佐證，至被告己○○及同案被
    告丙○○二人嗣自偵查初訊時起迄本院調查、審理時止，雖一再辯稱彼等並無販
    賣第二級毒品安非他命行為云云，然依彼等自偵查初訊時起迄本院調查、審理時
    止供述之內容觀之，其各自供述之情節非但前後不一，彼此間供述之內容亦迴然
    有別，則彼等此部分供詞是否與實情相符，已非無疑，再參諸被告己○○與同案
    被告丙○○嗣於偵、審中，對於警方查扣之上開第二級毒品安非他命及電子秤等
    證物，一再相互推諉為對方所有之物，而彼等先前於警訊時之供詞，非但互核相
    符，更與警方所查扣之上開第二級毒品安非他命、電子秤、現金等客觀物證相符
    ，益見被告及同案被告丙○○先前於警訊時自白之情節確與事實相符，其嗣於偵
    、審中翻異前供所為之辯解，則顯屬事後圖卸推托之詞，要無足採。末查公訴意
    旨雖認被告己○○當時係逕將第二級毒品安非他命販賣予同案被告丙○○云云，
    惟被告己○○僅係代同案被告丙○○向「呆董」調取第二級毒品安非他命等情，
    已詳如上述，則公訴人依被告連繫「呆董」將第二級毒品安非他命交予同案被告
    丙○○之基本事實，認定被告係販賣第二級毒品安非他命予同案被告丙○○，乃
    有誤會，附此敘明。綜上所述，本件事證已臻明確，被告犯行洵堪認定。
二、核被告己○○所為，係犯刑法第三十條第一項、毒品危害防制條例第四條第二項
    之幫助販賣第二級毒品罪，其持有第二級毒品安非他命之低度行為，為幫助販賣
    第二級毒品安非他命之高度行為所吸收，不另論罪。公訴人雖認被告所為係涉犯
    販賣第二級毒品罪嫌，惟本件被告己○○僅係代同案被告丙○○向「呆董」調取
    第二級毒品安非他命以供販賣，已如上述，其既非自身以賣主地位販售第二級毒
    品安非他命，自難認其成立販賣第二級毒品罪責，公訴人逕論以販賣第二級毒品
    罪嫌，容有誤會，惟其論罪既仍屬同一法條之範疇，乃無庸變更其起訴法條，併
    此敘明。末查被告己○○曾於八十六年間，因違反藥事法案件，經本院判處有期
    徒刑五月確定，甫於八十八年十月十二日執行完畢，有臺灣高等法院檢察署刑案
    紀錄簡覆表一紙在卷足憑，其於有期徒刑執行完畢五年內再犯本件有期徒刑以上
    之本罪，為累犯，應依刑法第四十七條規定加重其刑，又被告己○○幫助販賣第
    二級毒品，係屬幫助犯，本院綜理其犯罪各該情狀，認其情節與正犯尚屬有間，
    爰依刑法第三十條第二項規定減輕其刑。爰審酌被告恣意接受友人請託，代為調
    取毒品供友人販賣營利，非但助長毒品擴散戕害國民健康，亦嚴重危害社會治安
    ，此外，復參酌其犯罪之動機、目的、手段及犯罪後猶飾詞矯辯態度不佳等一切
    情狀，量處如主文所示之刑，以示懲儆。
三、扣案之第二級毒品安非他命一包（淨重十八‧五公克），係查獲之毒品，且係同
    案被告丙○○甫經由被告己○○幫助所販入之毒品，與本案顯具有高度關連性，
    爰依毒品危害防制條例第十八條第一項前段規定宣告沒收銷燬。另扣案之電子秤
    一個，係被告向「呆董」借得供同案被告丙○○分裝毒品所用者，業據被告於警
    訊時供明在卷，且本件並無其他積極事證足資證明該電子秤係屬被告所有之物，
    爰不予宣告沒收；又扣案之現金一萬五千元，係同案被告丙○○所有尚未及給付
    予「呆董」之購買毒品價金，業據同案被告丙○○供明在卷，其既非被告己○○
    所有之物，爰亦不予宣告沒收。
據上論斷，應依刑事訴訟法第二百九十九條第一項前段，毒品危害防制條例第四條第
二項、第十八條第一項前段，刑法第十一條前段、第三十條第一項、第二項、第四十
七條，判決如主文。
本案經檢察官謝宗甫到庭執行職務
中      華      民      國       九十       年     九     月      四    日
                                        臺灣板橋地方法院刑事第二庭
                                            法  官  王  屏  夏
右正本證明與原本無異。
如不服本判決，應於判決送達後十日內，向本院提出上訴狀。
                                            書記官  楊  璧  華
中      華      民      國       九十       年     九     月      七    日
附錄本案論罪科刑法條全文：
毒品危害防制條例第四條：
製造、運輸、販賣第一級毒品者，處死刑或無期徒刑；處無期徒刑者，得併科新臺幣
一千萬元以下罰金。
製造、運輸、販賣第二級毒品者，處無期徒刑或七年以上有期徒刑，得併科新臺幣七
百萬元以下罰金。
製造、運輸、販賣第三級毒品者，處五年以上有期徒刑，得併科新臺幣五百萬元以下
罰金。
製造、運輸、販賣專供製造或施用毒品之器具者，處一年以上七年以下有期徒刑，得
併科新臺幣一百萬元以下罰金。
前四項之未遂犯罰之。


司法院資訊處製作；財團法人民間司法改革基金會備份。
